【裁判字號】    96,訴,5442
【裁判日期】    970114
【裁判案由】    毒品危害防制條例
【裁判全文】
臺灣高雄地方法院刑事判決              96年度訴字第5442號
公  訴  人  臺灣高雄地方法院檢察署檢察官
被      告  甲○○
上列被告因違反毒品危害防制條例案件，經檢察官提起公訴（96
年度毒偵字第10038 號），嗣被告於本院準備程序進行中，就被
訴事實為有罪之陳述，經告知簡式審判程序之旨，並聽取檢察官
及被告之意見後，本院合議庭裁定由受命法官獨任改依簡式審判
程序審理，並判決如下：
    主  文
甲○○施用第一級毒品，處有期徒刑柒月。扣案第一級毒品海洛
因壹包（檢驗前淨重零點零陸貳公克，檢驗驗後淨重零點零伍
公克），沒收銷燬之。
    事  實
一、甲○○前因施用毒品案件，經本院以96年度毒聲字第295 號
    裁定送觀察勒戒，於民國96年5 月28日執行完畢釋放，並經
    臺灣高雄地方法院檢察署檢察官以96年度毒偵字第1532號為
    不起訴處分確定。詎仍不知悔改，於上開觀察勒戒執行完畢
    釋放後5 年內，復基於施用第一級毒品之犯意，於96年10月
    30日下午某時，在其位於高雄縣鳳山市○○路282 巷14之3
    號住處，以將海洛因摻雜於香煙後點燃吸食之方式，施用第
    一級毒品海洛因1 次。嗣於96年10月31日晚上9 時10分許，
    為警在上址查獲，並扣得其所有第一級毒品海洛因1 包（檢
    驗驗前淨重0.062 公克，檢驗後淨重0.053 公克），始查悉
    上情。
二、案經高雄市政府警察局前鎮分局報請臺灣高雄地方法院檢察
    署檢察官偵查起訴。
    理  由
一、本件被告甲○○所犯係死刑、無期徒刑、最輕本刑為3 年以
    上有期徒刑以外之罪，其於準備程序就前揭被訴及併案事實
    為有罪之陳述，經告知簡式審判程序之旨，並聽取其與公訴
    人之意見後，本院認無不得或不宜改依簡式審判程序進行之
    情事，爰依刑事訴訟法第273 條之1 第1 項，裁定本件進行
    簡式審判程序，合先敘明。
二、上開事實業經被告於本院審理中坦承不諱，且其為警查獲所
    採集之尿液檢體，經送檢驗結果，呈嗎啡陽性反應，有高雄
    市立凱旋醫院96年11月12日轉碼編號：A00000000 號濫用藥
    物尿液檢驗報告暨濫用藥物尿液檢體監管記錄表各1 份附卷
    可稽，而「施用海洛因、甲基安非他命後，其於尿液中排出
    之最長時限，受施用劑量、施用方式、個人體質及其代謝情
    況等因素影響，因個案而易，施用海洛因一般可檢出之最長
    時間為海洛因服用後2 至4天 ；施用甲基安非他命一般可檢
    出之最長時間為甲基安非他命服用後1 至5 天」等情，有行
    政院衛生署管制藥品管理局91年8 月2 日管檢字第108443號
    函可查，故自前揭尿液檢驗報告，可知被告確曾於採尿前之
    代謝時間內，施用毒品海洛因。又查獲之白粉1 包，經送驗
    後呈海洛因陽性反應（檢驗前淨重0.062 公克、檢驗後淨重
    0.053 公克），有高雄市立凱旋醫院96年11月27日高市凱醫
    驗字第5597號濫用藥物成品檢驗鑑定書1 紙在卷可稽，而該
    扣案物係被告所有，預備施用毒品所用乙節，亦經被告於警
    詢中陳明在卷。綜上足認被告之自白與事實相符，堪信為真
    實，其於前開時、地施用第一級毒品犯行，洵堪認定。又被
    告前因施用毒品案件，經本院以96年度毒聲字第295 號裁定
    令入勒戒處所施以觀察勒戒後，於96年5 月28日執行完畢釋
    放乙節，有本院院內索引卡紀錄表報表、臺灣高等法院被告
    前案紀錄表、被告刑案資料查註紀錄表各1 份在卷可稽，其
    於觀察勒戒執行完畢釋放後5 年內再施用第一級毒品海洛因
    ，依毒品危害防制條例規定，應予以論罪科刑。
三、按海洛因係毒品危害防制條例第2 條第2 項第1 款所明定之
    第一級毒品，不得非法持有、施用。故核被告所為，係犯毒
    品危害防制條例第10條第1 項之施用第一級毒品海洛因罪。
    又被告持有第一級毒品海洛因之低度行為，應為施用海洛因
    之高度行為所吸收，不另論罪。爰審酌被告前已有施用毒品
    之犯行，並經觀察勒戒，猶不知悔改，旋再次施用毒品，顯
    見其不知警惕，戒毒意志不堅，勒戒處分之矯治措施對其毫
    無作用，惟姑念其犯罪後坦承犯行，態度尚可，另施用毒品
    為自我戕害行為，並未危害他人等一切情狀，量處如主文所
    示之刑，以資儆懲。扣案之海洛因1 包（檢驗前淨重0.062
    公克，檢驗後淨重0.053 公克），確係第一級毒品，業如前
    述，不問屬於犯人否，應依毒品危害防制條例第18條第1 項
    前段規定，宣告沒收銷燬之。至鑑驗耗費之海洛因既已滅失
    ，即毋庸再予宣告沒收銷燬，附此敘明。
據上論斷，應依刑事訴訟法第273 條之1 第1 項、第299 條第1
項前段，毒品危害防制條例第10條第1 項、第18條第1 項前段，
判決如主文。
本案經檢察官乙○○到庭執行職務。
中    華    民    國    97    年    1     月    14    日
                  刑事第十庭  法  官  林揚奇
以上正本證明與原本無異。
如不服本判決應於收受本判決後10日內向本院提出上訴書狀，並
應敘述具體理由，如未敘述上訴理由者，應於上訴期間屆滿後20
日內補提理由書狀於本院（均須按他造當事人之人數附繕本）「
切勿逕送上級法院」。
中    華    民    國    97    年    1     月    14    日
                              書記官  于耀文
附錄法條：
毒品危害防制條例第10條第1項
施用第一級毒品者，處 6 月以上 5 年以下有期徒刑。


司法院資訊處製作；財團法人民間司法改革基金會備份。
